# 单户和合并报表关于权益法核算下联营企业事项处理

提问人：于呈 时间：2020-02-12 22:30:19
陈老师，您好！抽空帮我指导下如下事项处理是否正确，谢谢！
案例：甲公司持有乙公司30%股权， 2019 年甲公司出租房屋给乙方公司，出租收入 100 万，出租折旧等成本 80 万，乙公司 2019 年度归母净利润 500 万（其中该租赁成本 100 万全额计入当期损益）。（假定甲乙均不考虑税金，）
我认为乙方租赁成本全额计入当期损益，甲公司对该出租事项不应存在未实现内部损益事项，如下处理是否正确，请指导！
1.个别报表
借：长期股权投资 150 （500*30%）
贷：投资收益 150
2.合并报表
借：营业收入 30 （100*30%）
贷：营业成本 30

回答人：chenyiwei
个别报表层面的处理合理。
合并报表层面的调整为：借：营业收入 30 ，贷：营业成本 24 ，贷：投资收益 6.